# 会计政策：高信用等级承兑银行范围是否必须是 6+9银行

提问人：18201792775 时间：2023-03-28 00:11:13
请问陈版主，上市公司将应收票据–银行承兑汇票中的承兑行信用评级在2A及以上，或者上市银行划分为高信用等级。划分时主要是因为有一个类似的案例，厦门厦钨IPO过程中披露的高信用等级承兑行为评级在2A及以上，或者上市银行。目前总所质控不认可这种标准，认为只是个例，且2A及以上，或者高信用等级银行范围过于宽泛。公司变更会计政策时间为 2020 年度，主要原因是子公司分拆上市，参照厦门厦钨进行处理。请问项目组是否必须依据6+9进行调整和差错更正。如果项目组可以证明这个范围内的银行没有出现不能承兑情况，并且准则并没有明确规定6+9的范围，是否可以延续企业的会计政策。

回答人：chenyiwei
”6+9“只是此前科创板IPO审核中的一个窗口指导意见，判断银行的信用度高低可以有多个不同标准，并且也是动态变化的。如果不属于该窗口指导的直接适用范围的，可根据个案具体情况进行调整，但需证明调整的合理性，例如，如果扩大低风险银行的认定范围的，则需证明扩大范围内的银行从未发生过流动性问题或者不能到期兑付的情况。